【裁判字號】    88,訴,1508
【裁判日期】    890125
【裁判案由】    違反藥事法
【裁判全文】
臺灣桃園地方法院刑事判決                        八十八年度訴字第一五八號
    公  訴  人  臺灣桃園地方法院檢察署檢察官
    被      告  甲○○
右列被告因違反藥事法案件，經檢察官提起公訴（八十八年度偵字第一六六三九號）
，本院判決如左：
        主  文
甲○○輸入禁藥，處有期徒刑拾月，緩刑參年。
扣案含有ＰＨＥＮＴＥＮＴＥＲＭＩＮＥ成分藥丸膠囊壹萬陸仟捌佰顆均沒收。
        事  實
一、甲○○明知ＰＨＥＮＴＥＲＭＩＮＥ為安非他命類藥品，業經行政院衛生署於民
    國六十九年十二月八日以衛署藥字第三０一一二四號公告禁止輸入，為藥事法第
    二十二條第一款所稱之禁藥，竟於八十八年七月一日攜帶含有ＰＨＥＮＴＥＮＴ
    ＥＲＭＩＮＥ成分藥丸膠囊一萬六千八百顆，搭乘荷蘭航空公司八七七班機自泰
    國曼谷返國，於是日十七時四十五分許入境後，在桃園中正國際機場入境室第十
    三號檢查檯為財政部台北關稅局查獲，並扣得上開禁藥。
二、案經財政部台北關稅局移請臺灣桃園地方法院檢察署檢察官偵查起訴。
        理  由
一、訊據被告甲○○對於右揭時、地攜帶含有ＰＨＥＮＴＥＮＴＥＲＭＩＮＥ成分藥
    丸膠囊一萬六千八百顆入境之事實坦承不諱，然矢口否認涉有輸入禁藥犯行，辯
    稱：不知所攜入係禁藥云云。然查，上開扣案藥丸膠囊一萬六千八百顆經送請鑑
    驗結果，確呈ＰＨＥＮＴＥＲＭＩＮＥ陽性反應，有行政院衛生署藥物食品檢驗
    局八十八年八月二十五日藥檢壹字第八八一二一四八號函暨所附該局檢驗成績書
    附卷可稽。又ＰＨＥＮＴＥＲＭＩＮＥ屬安非他命類藥品，業經行政院衛生署於
    民國六十九年十二月八日以衛署藥字第三０一一二四號公告禁止輸入、製造，為
    藥事法第二十二條第一款所稱之禁藥之情，有行政院衛生署八十八年八月二十七
    日衛署藥字第八八０五六００四號函在卷可按。被告除攜入上開含有ＰＨＥＮＴ
    ＥＮＴＥＲＭＩＮＥ成分藥丸膠囊一萬六千八百顆外，另同時攜帶有其他四種藥
    品共十三萬四千四百顆入境，數量甚夥，其不思透過合法管道辦理輸入，且未依
    法於入境時申報，以塑膠袋包裝外覆報紙藏置在皮箱中，顯係明知為不法輸入而
    故意逃避海關查緝之情甚明，其就所輸入者為禁藥，自難諉為不知。此外，復有
    入境旅客申報單、台北關稅局扣押貨物、運輸工具收據及搜索筆錄附卷可佐及含
    有ＰＨＥＮＴＥＮＴＥＲＭＩＮＥ成分藥丸膠囊一萬六千八百顆扣案可證。本案
    事證明確，被告犯行洵堪認定，應予依法論科。
二、核被告所為，係犯藥事法第八十二條第一項輸入禁藥罪。爰審酌被告犯罪動機、
    目的、手段、輸入禁藥之數量，及彼等犯後態度等一切情狀，量處如主文所示之
    刑。末查，被告前未曾受有期徒刑以上刑之宣告，有本院刑案被告全國前案紀錄
    表一紙在卷可稽，其因一時欠於考量，致罹刑章，經此刑之宣告，自當知所警惕
    ，而無再犯之虞，本院認前開對其宣告之刑，以暫不執行為適當，爰併宣告緩刑
    三年，以啟自新。
三、扣案禁藥含有ＰＨＥＮＴＥＮＴＥＲＭＩＮＥ成分藥丸膠囊一萬六千八百顆為被
    告所有供犯罪所用之物，併依法宣告沒收。
據上論斷，應依刑事訴訟法第二百九十九條第一項前段，藥事法第八十二條第一項，
刑法第十一條前段、第七十四條第一款、第三十八條第一項第二款，判決如主文。
本案經檢察官胡樹德到庭執行職務。
中      華      民      國    八十九    年      一      月    二十五    日
臺灣桃園地方法院刑事第一庭
                                    法  官  熊  祥  雲
右正本證明與原本無異。
如不服本判決，應於判決送達後十日內向本院提出上訴狀( 應附繕本 )，上訴於
臺灣高等法院。
                                    書記官  沈  秀  珍
中      華      民       國    八十九   年       一      月    二十五   日
附錄本判決論罪科刑依據之法條：
第八十二條
製造或輸入偽藥或禁藥者，處七年以下有期徒刑，得併科新臺幣十五萬元以下罰金。
犯前項之罪，因而致人於死者，處無期徒刑或七年以上有期徒刑，致重傷者，處三年
  以上十年以下有期徒刑。
第一項之未遂犯罰之。


司法院資訊處製作；財團法人民間司法改革基金會備份。
